最　高　行　政　法　院　裁　定
                                     100年度裁字第1655號
再 審原 告  王煌樟
再 審被 告  財政部臺灣省南區國稅局
代　表　人　許春安
上列當事人間贈與稅事件，再審原告對於中華民國100年3月29日
本院100年度判字第478號判決，本於行政訴訟法第273條第1項第
1款事由，提起再審之訴部分，本院裁定如下：
　　主  文
再審之訴駁回。
再審訴訟費用由再審原告負擔。
　　理  由
一、按「有下列各款情形之一者，得以再審之訴對於確定終局判
    決聲明不服。但當事人已依上訴主張其事由或知其事由而不
    為主張者，不在此限：一適用法規顯有錯誤者。」「再審之
    訴，應以訴狀表明下列各款事項，並添具確定終局判決繕本
    ，提出於管轄行政法院為之：．．．四再審理由及關於再審
    理由並遵守不變期間之證據。」行政訴訟法第273條第1項第
    1款、第277條第1項第4款分別定有明文。前開所謂表明再審
    理由，必須指明確定判決有如何合於法定再審事由之具體情
    事，始為相當。倘僅泛言有何條款之再審事由，而無具體情
    事者，尚難謂已合法表明再審理由。如未表明再審理由，法
    院無庸命其補正。
二、本件再審被告以再審原告於民國（下同）88年3月15日將其
    名下所持有未上市之大同盟開發股份有限公司（下稱大同盟
    公司）股票499萬股，以每股新臺幣（下同）4元價格移轉於
    訴外人梁柏薰，成交總價格1,996萬元，惟依上開股票出售
    日該公司資產淨值核算每股價值，並計算其移轉股票淨值總
    額為50,132,780元，差額為30,172,780元，占成交總價額15
    1%，涉有以顯著不相當代價讓與系爭股票之情事，遂以90年
    6月1日南區國稅南市資字第90018754號函請再審原告補申報
    贈與稅。再審原告雖依限提出說明，主張其未持有系爭股票
    ，亦無出售系爭股票等情，然未舉出具體事證為證，再審被
    告遂依移轉日該公司資產淨值核算移轉股票價值為50,132,7
    80元，並核定同額贈與總額。再審原告不服，申經復查結果
    ，改按移轉日系爭股票價值50,132,780元與成交總價1,996
    萬元之差額30,172,780元核課贈與稅。再審原告仍表不服，
    提起訴願亦遭決定駁回，遂提起行政訴訟，經高雄高等行政
    法院以93年度訴字第79號判決將訴願決定及原處分（復查決
    定含原核定處分）均撤銷。再審被告不服，提起上訴，經本
    院96年度判字第916號判決，將原判決廢棄，發回原審法院
    重為審理。嗣經原審法院以96年度訴更一字第20號判決駁回
    再審原告之訴（即訴願決定及原處分均予維持），再審原告
    不服，提起上訴，亦經本院98年度判字第1077號判決（下稱
    原確定判決）予以駁回，再審原告遂以原確定判決有行政訴
    訟法第273條第1項第1款、第13款及第14款規定之再審事由
    ，向原審法院提起本件再審之訴。關於再審原告依行政訴訟
    法第273條第1項第1款規定所提再審之訴部分，經原審法院
    裁定移由本院審理，經本院100年度判字第478號判決再審之
    訴駁回（下稱本院原再審判決），再審原告不服，遂提起本
    件再審之訴。
三、本件再審原告主張本院原再審判決有行政訴訟法第273條第1
    項第1款規定所定事由，對之提起再審之訴，係以：再審原
    告並未參與大同盟公司於86年5月6日召開發起人會議，也未
    參與董事會議，這些都是梁柏薰偽造虛構，可否請大同盟公
    司提供股東簽到簿及調2位董事詢問；再審原告係大同盟公
    司人頭股東，名下股票為梁柏薰所有，信託在再審原告名下
    ；再審原告92年告梁柏薰偽造文書，95年4月簽立和解書，
    內容為登記在再審原告名下之大同盟公司股票以價格4元移
    轉至梁柏薰，是梁柏薰指示別人辦理，再審原告並不知情；
    請借調梁柏薰書立之申請書、和解書等可證等語。經核其再
    審訴狀所記載之再審理由，無非重述前訴訟程序所為事實主
    張，而對於本院原再審判決究有如何合於行政訴訟法第273
    條第1項第1款「適用法規顯有錯誤」再審事由之具體情事，
    則未據敘明，依上開規定及說明，其再審之訴自非合法。
四、再審原告本於行政訴訟法第273條第1項第13款「當事人發現
    未經斟酌之證物或得使用該證物者」及第14款「原判決就足
    以影響於判決之重要證物漏未斟酌者」之事由，對於本院原
    再審判決提起再審之訴部分，另以裁定移送高雄高等行政法
    院。
五、據上論結，本件再審之訴為不合法，依行政訴訟法第278條
    第1項、第104條、民事訴訟法第95條、第78條，裁定如主文
    。
中　　華　　民　　國　　100　 年　　7　　 月　　14　　日
                    最高行政法院第五庭
                        審判長法官　藍　獻　林
                              法官　廖　宏　明
                              法官　姜　素　娥
                              法官　林　文　舟
                              法官　胡　國　棟

以  上  正  本  證  明  與  原  本  無  異
中　　華　　民　　國　　100　 年　　7　　 月　　14　　日
　　　　　　　　　　　　　　　書記官　阮　思　瑩